# 请教陈版，我司作为电力工程分包商，承接国外的港口电力工程分包，收入终验法确认吗？

提问人：投我以瓜桃李 xrl 时间：2021-03-30 10:33:05
陈版好，我司承接国外的港口电力工程分包，总包方为国内央企，合同上约定整体做完才验收，那我们只能按照新收入终验法等港口终验后才能确认收入吗？

回答人：chenyiwei
不能这样理解，还是要对照新收入准则第十一条，判断是否符合该条所列三种情形之一。特别是第三种情况中的合格收款权需取决于合同约定和交易惯例。